臺灣桃園地方法院刑事判決　　　　　　100年度侵訴字第111號
公　訴　人　臺灣桃園地方法院檢察署檢察官
被　　　告　陳智忠
上列被告因妨害性自主案件，經檢察官提起公訴（100 年度偵字
第20559 號），被告於準備程序進行中就被訴事實為有罪之陳述
，經本院合議庭裁定由受命法官獨任進行簡式審判程序，並判決
如下：
    主      文
陳智忠成年人故意對少年犯強制猥褻罪，處有期徒刑拾月。
    事      實
一、陳智忠於民國100 年8 月3 日晚間11時許，在桃園縣蘆竹鄉
    五福宮附近，見超過14歲未滿18歲代號0000-000000 號之女
    子（83年6 月生，真實姓名年籍詳卷，下稱A 女）年幼清秀
    ，又獨自一人步行，即尾隨在後，行近桃園縣蘆竹鄉○○○
    街靠近五福六路口，見該巷道燈火昏暗且四下無人，其主觀
    上已預見A 女可能係未滿18歲之女子，竟認為縱使A 女係未
    滿18歲之女子亦不違背其本意，而基於對未滿18歲之女子強
    制猥褻之不確定故意，違反A 女意願，從後方以一手摀住A
    女之口鼻，使A 女無法呼救，另一手則環抱住A 女，將A 女
    強行拖至停放於路旁之2 輛車輛中間，以避人耳目，旋不顧
    A 女不斷掙扎、抗拒，隔著A 女穿著之連身裙，伸手接續撫
    摸A 女之胸部及下體，並將A 女壓在地上，因A 女之掙扎、
    抵抗，造成A 女左腳踝擦傷（傷害部分未據告訴）。陳智忠
    繼而再伸手掀A 起女之裙子，因A 女仍亟欲呼救，陳智忠乃
    喝令A 女：「不要叫！」等語，接續隔著A 女所著內褲，撫
    摸A 女下體，以此強暴、脅迫之方式，對A 女為強制猥褻得
    逞，迨經路人何政宏、陳子滔路過，察覺有異，將陳智忠制
    伏後報警查獲。
二、案經A 女訴由桃園縣政府警察局蘆竹分局報請臺灣桃園地方
    法院檢察署檢察官偵查起訴。
    理      由
壹、程序方面：本件被告陳智忠所犯為死刑、無期徒刑、最輕本
    刑3 年以上有期徒刑以外之罪，亦非高等法院管轄第一審案
    件，且於準備程序進行中，被告先就前揭被訴事實為有罪之
    陳述，經告知被告簡式審判程序之旨，並聽取檢察官、被告
    之意見後，本院認無不得或不宜改依簡式審判程序進行之處
    ，爰依刑事訴訟法第273 條之1 第1 項、第284 條之1 之規
    定，由本院合議庭裁定本件由受命法官獨任進行簡式審判程
    序，是本件之證據調查，依刑事訴訟法第27 3條之2 規定，
    不受同法第159 條第1 項、第161 條之2 、第161 條之3 、
    第163 條之1 及第164 條至第170 條規定之限制，合先敘明
    。
貳、實體方面：
一、上開事實，業據被告陳智忠於本院訊問時坦承不諱（見本院
    卷第25頁背面至第26頁、第29頁），核與告訴人A 女於警詢
    及偵訊時指訴（見偵查卷第17至第20頁、第58至第60頁）及
    證人何政宏、陳子滔於警詢、偵訊時之證述（見偵查卷第21
    至第27頁、第64至第67頁）之情節相符，並有被告手寫之自
    白書2 紙、車籍詳細資料報表1 張、桃園縣政府警察局勤務
    指揮中心受理案件紀錄表1 紙、現場照片共25張、現場相關
    位址地圖2 頁及敏盛綜合醫院診斷證明書1 份（見偵查卷第
    39至第37頁、第62頁至第62頁反面、彌封袋存放資料）在卷
    可證，足認被告前開具任意性之自白與事實相符，堪以採信
    ，是以本件事證已臻明確，被告犯嫌，應堪認定，應予依法
    論科。
二、按刑法上之猥褻罪，係指姦淫以外，足以興奮或滿足性慾之
    一切色情行為而言，最高法院63年度臺上字第2235號判例意
    旨可資參照。查被告隔衣撫摸A 女之胸部及下體，繼而再伸
    手掀A 起女之裙子，接續隔著A 女所著內褲，撫摸A 女下體
    乙節，依社會通念，在客觀上足以引起一般人之性慾，主觀
    上亦可滿足被告之性慾，自屬猥褻行為無訛。故核被告所為
    ，係犯刑法第224 條之強制猥褻罪。被告於上開時間，先後
    違反告訴人A 女意願，強行觸摸A 女之胸部及下體，再伸手
    掀A 女之裙子，撫摸A 女下體，各次所為之時間密接，且係
    在同一地點，利用同一機會，接續為之，持續侵害同一人之
    法益，顯為接續犯，應僅論一實質上一罪之強制猥褻罪。又
    Ａ女係過14歲未滿18歲之人，有其真實姓名年籍對照表一份
    在卷可稽，且被告自陳：A 女外觀上看得出來是學生，亦知
    悉A 女可能未滿18歲等語（見本院卷第29頁），被告於犯案
    時，對於Ａ女係未滿18歲之人，已有所預見，仍行猥褻，並
    不違背其本意，其有對未滿18歲女子為強制猥褻之不確定故
    意甚明。而被告係成年人，其對未滿18歲之Ａ女故意犯本案
    強制猥褻罪，應依兒童及少年福利法第70條第1 項規定加重
    其刑。爰審酌被告甫於99年10月16日，犯性騷擾女子案件，
    經，經臺灣桃園地方法院檢察署檢察官於100 年4 月12日以
    100 年度偵字第804 號案件提起公訴，由本院以100 年審易
    字第1223號違反性騷擾防治法案件審理，嗣於100 年10月21
    日判決有期徒刑2 月，有前案影卷2 宗及臺灣高等法院被告
    前案紀錄表1 紙可查，其又犯本件雖不構成累犯，雖不構成
    累犯，然其於前案審理期間，猶未能知所警惕、循規蹈矩，
    反為逞一己私慾，罔顧告訴人A 女尚屬身心發育及性觀念發
    展均未臻成熟之少女，而強行對其為強制猥褻行為，對告訴
    人A 女人格及身心發展產生相當之負面影響，行為惡劣，本
    應嚴懲；惟念其犯後終能坦承犯行，態度良好，暨斟酌其犯
    罪之動機、目的、手段、生活狀況、智識程度，及已與告訴
    人A 女達成和解，告訴人A 女及A 女之父母親亦均表示原諒
    被告，請求不須判決如檢察官具體求處之刑，另有調解單、
    本院筆錄可查（見本院卷第23頁、第29至第30頁）等一切情
    狀，認檢察官求處有期徒刑1 年6 月，容有過重，爰量處如
    主文所示之刑。
據上論斷，應依刑事訴訟法第273 條之1 第1 項、第299 條第1
項前段，兒童及少年福利法第70條第1 項前段，刑法第224 條，
判決如主文。
本案經檢察官劉哲嘉到庭執行職務。
中    華    民    國   100    年    11    月    11    日
                  刑事第九庭    法  官   黃俊華
以上正本證明與原本無異。
如不服本判決應於收受判決後10日內向本院提出上訴書狀，並應
敘述具體理由。其未敘述上訴理由者，應於上訴期間屆滿後20日
內向本院補提理由書( 均須按他造當事人之人數附繕本) 「切勿
逕送上級法院」。
                               書記官  張懿昀
中    華    民    國   100    年    11    月    14    日
附錄本案論罪科刑法條全文：
中華民國刑法第224條
對於男女以強暴、脅迫、恐嚇、催眠術或其他違反其意願之方法
，而為猥褻之行為者，處6 月以上5 年以下有期徒刑。